【裁判字號】    98,消債更更,37
【裁判日期】    980911
【裁判案由】    更生事件
【裁判全文】
臺灣板橋地方法院民事裁定          98年度消債更更字第37號
聲  請  人  林素芳
代  理  人  李維信律師
上列當事人依消費者債務清理條例聲請更生事件，經本院合議庭
於民國98年7月30日以98年度消債抗第188號裁定廢棄後，本院更
為裁定如下：
    主  文
聲請人林素芳自中華民國九十八年九月十四日下午四時起開始更
生程序。
命司法事務官進行本件更生程序。
    理  由
一、按法院開始更生程序之裁定，應載明其年、月、日、時，並
    即時發生效力；又法院裁定開始更生或清算程序後，得命司
    法事務官進行更生或清算程序，消費者債務清理條例第45條
    第1項、第16條第1項前段分別定有明文。
二、聲請意旨略以：聲請人因有不能清償情事，於民國95年間提
    出債權人清冊，以書面向最大債權金融機構台新銀行請求共
    同協商債務清償方案，並於95年6 日成立協商，每月應繳金
    額新臺幣（下同）19,510元。惟聲請人配偶以駕駛計程車為
    業，原有扶養聲請人及其子之事實，然於97年3 月間因油價
    高漲，導致聲請人之配偶收入減少，又聲請人於協商時任職
    於裕順醫院管理顧問公司，97年1月至4月薪資降為22,175元
    ，實已無法維持基本生活所需及扶養親人之費用，入不敷出
    ，終致不能履行債務，不得以於97年4 月毀諾，此乃具有不
    可歸責於己之事由，致履行顯有重大困難，爰向本院聲請更
    生等語。
三、經查，聲請人主張之上開事實，業據其提出財產及收入狀況
    說明書、債權人清冊、協議書、無擔保債務還款計畫表、勞
    工保險被保險人投保資料、收入證明切結書財政部臺灣省北
    區國稅局95暨96年度綜合所得稅各類所得資料清單、全國財
    產稅總歸戶財產查詢清單、裕順醫院管理顧問有限公司離職
    證明書、房屋租賃契約書、薪轉帳戶、財團法人金融聯合徵
    信中心當事人綜合信用報告、戶籍謄本等為證。雖聲請人於
    消費者債務清理條例施行前，曾與各債權人就無擔保債權成
    立協商，約定自95年6月起，分80期，利率0%按月償還19,51
    0 元，依各債權銀行債權金額比例清償各項債務，至全部清
    償為止，聲請人於97年4 月間毀諾未繳等情，業據台新銀行
    陳報狀在卷可查。而本件聲請人主張97年度每月薪資已降為
    22,000元，業據聲請人提出裕順醫院管理顧問有限公司離職
    證明書可證為真 (見本院97年度消債更1387號第74 頁)，而
    聲請人居住於臺北縣，須與配偶共同扶養1 子，依行政院主
    計處公佈之97年度臺灣省每人每月最低生活費用為9,829 元
    計算，其於履約期間之月收入於依協商履行後，所餘顯不足
    以維持生活必要支出及扶養費用，則聲請人主張因有不可歸
    責於己之事由，致履行原協商條件有重大困難，應堪採信。
    此外，本件又查無聲請人有消費者債務清理條例第6 條第3
    項、第8 條或第46條各款所定駁回更生聲請之事由存在，是
    本件更生聲請，應屬有據，並命司法事務官進行本件更生程
    式，爰裁定如主文。
四、至於聲請人於更生程序開始後，應另提出足以為債權人會議
    可決或經法院認為公允之更生方案以供採擇，俾免更生程序
    進行至依消費者債務清理條例第61條規定應行清算之程度，
    附此敘明。
中    華    民    國    98    年    9     月    11    日
              民事第二庭    法    官  連育群
上為正本係照原本作成
本件不得抗告
本裁定已於98年9月14日下午4時公告。
中    華    民    國    98    年    9     月    11    日
                            書 記 官  溫婷雅


司法院資訊處製作；財團法人民間司法改革基金會備份。
